【裁判字號】    92,易,1018
【裁判日期】    920903
【裁判案由】    竊盜
【裁判全文】
臺灣桃園地方法院刑事判決                        九十二年度易字第一一八號
    公  訴  人  臺灣桃園地方法院檢察署檢察官
    被      告  甲○○
右列被告因竊盜案件，經檢察官提起公訴（九十二年度偵字第六０九五號），本院判
決如左：
    主  文
甲○○共同踰越牆垣竊盜，處有期徒刑捌月。扣案之手套壹雙、手電筒壹支均沒收。
    事  實
一、甲○○基於意圖為自己不法所有之犯意聯絡，於民國九十二年三月二十六日凌晨
    一時許，駕駛自小客車搭載乙○○（俟到案後再行審理），共同前往位於桃園縣
    觀音鄉○○路五五號之「華城電機股份有限公司」（以下簡稱華城公司），由甲
    ○○在外把風接應，乙○○則戴手套、攜帶手電筒翻越圍牆，侵入華城公司夜間
    無人上班，且未上鎖之辦公室內，先竊取電腦主機一台，得逞後搬至圍牆外放置
    。嗣乙○○再度潛入前開辦公室內接續竊取電腦螢幕一台，得手後正欲離去之際
    ，為華城公司警衛羅慶來巡邏發現報警查獲，並扣得乙○○所有，供犯罪使用之
    手套一雙、手電筒一支，始循線在車上查獲甲○○。
二、案經桃園縣政府警察局大園分局報請臺灣桃園地方法院檢察署檢察官偵查起訴。
        理  由
一、訊據被告甲○○矢口否認有何竊盜犯行，辯稱：共同被告乙○○欠伊錢未還，請
    伊載他至華城公司向之前同事借錢，伊不知乙○○係進入華城公司竊盜云云。惟
    查，右揭犯罪事實業經共同被告乙○○於警訊、偵查中供承在卷，核與證人羅慶
    來於警訊、偵查中證述之情節相符。此外，復有贓證物品認領保管收據一紙、現
    場照片十二幀附卷，及手套一雙、手電筒一支扣案可稽。而從證人羅慶來於偵查
    中之證述，及現場照片可知，被告前往華城公司之時間為凌晨一時許，當時該公
    司工作人員均已下班，公司內外燈光昏暗，大門深鎖，共同被告乙○○如何入內
    借錢？向何人借錢？又共同被告乙○○既然是要前往訪友，何需攜帶手套、手電
    筒等作案工具？是被告甲○○辯稱：被告乙○○係至前開公司向友人借款云云，
    顯違常情，其前揭辯解要為臨訟卸責之詞，不足採信。本件事證明確，被告甲○
    ○犯行洵堪認定。
二、核被告甲○○所為，係犯刑法第三百二十一條第一項第二款之踰越牆垣竊盜既遂
    罪。被告甲○○與乙○○間有犯意聯絡及行為分擔，均為共同正犯。共同被告乙
    ○○先後搬運電腦主機、電腦螢幕各一台，係同一竊盜之行為，而基於接續犯意
    為之，為接續犯。爰審酌被告之素行、犯罪動機、方法、所得財物之價值、所生
    之損害、及犯後態度等一切情狀，量處如主文所示之刑，以資懲儆。
三、扣案之手套一雙、手電筒一支，為共同被告乙○○所有，且供本件竊盜犯罪所用
    之物，業據共同被告乙○○於警訊中供承在卷，故應依刑法第三十八條第一項第
    二款之規定，併予宣告沒收。
四、被告乙○○俟到案後再行審理。
據上論斷，應依刑事訴訟法第二百九十九條第一項前段，刑法第二十八條、第三百二
十一條第一項第二款、第三十八條第一項第二款，判決如主文。
本案經檢察官林良蓉到庭執行職務。
中      華      民      國    九十二    年      九      月      三      日
                                    臺灣桃園地方法院刑事第十庭
                                          法  官  曾  正  耀
右正本證明與原本無異。
如不服本判決，應於判決送達後十日內向本院提出上訴狀( 應附繕本 )，上訴於臺灣
高等法院。
                                          書記官  劉  晨  輝
中      華      民      國    九十二    年      九      月      四      日
附論罪科刑依據之法條：
刑法第三百二十一條
犯竊盜罪而有左列情形之一者，處六月以上、五年以下有期徒刑：
一  於夜間侵入住宅或有人居住之建築物、船艦或隱匿其內而犯之者。
二  毀越門扇、牆垣或其他安全設備而犯之者。
三  攜帶兇器而犯之者。
四  結夥三人以上而犯之者。
五  乘火災、水災或其他災害之際而犯之者。
六  在車站或埠頭而犯之者。
前項之未遂犯罰之。


司法院資訊處製作；財團法人民間司法改革基金會備份。
